【裁判字號】    89,重訴,49
【裁判日期】    890609
【裁判案由】    給付借款
【裁判全文】
臺灣臺南地方法院民事判決  八十九年度重訴字第四十九號
    原      告  大眾商業銀行股份有限公司
    法定代理人  戊○○
    訴訟代理人  丁○○
                己○○
    被      告  甲○○
                        身分證.
                丙○○  住同右.
                        身分證.
                乙○○  籍設台.
                        現住台.
                        身分證.
右當事人間請求給付借款事件，本院判決如左：
    主    文
被告應連帶給付原告新台幣捌佰萬元，及自民國八十七年十二月七日起至清償日止，
按週年利率百分之九點二五計算之利息，暨自民國八十八年一月八日起至清償日止，
其逾期在六個月以內者按上開利率百分之十，超過六個月部分按上開利率百分之二十
計付違約金。
訴訟費用由被告連帶負擔。
本判決於原告以新台幣貳佰陸拾陸萬柒仟元或等值之高雄市政府建設公債八十八年度
第二期債票供擔保後，得假執行。
    事      實
甲、原告方面：
一、聲明：如主文第一項所示，並陳明願供擔保請准宣告假執行。
二、陳述：
（一）被告乙○○於民國八十七年十二月七日邀同被告丙○○、甲○○為連帶保證人
      ，向原告借款新台幣（下同）八百萬元，並約定借款期間至一百零二年十二月
      七日止，借款期間內以每一個月為一期，利息則按週年利率百分之九點二五機
      動計付，本金及利息分一百八十期平均攤還。遲延履行時，除仍按上開利率計
      息外，逾期在六個月以內者，另按原訂利率之一成加付違約金，逾期超過六個
      月以上者，加倍計付。上開借款自借款日起即未按期繳納本息，依授信約定書
      之約定，借款已喪失期限利益，視為全部到期，依法被告應負連帶給付責任，
      並應連帶給付自八十七年十二月七日起至清償日止之約定利息，及約定違約金
      。
（二）對被告抗辯所為之陳述：本件是依被告個人向原告借款及為保證，而非公司向
      原告借款。
（三）證據：提出借據、授信約定書、放款單筆貸放攤還及收息記錄查詢單、放款貸
      放傳票各一紙（以上均影本）。
乙、被告方面：
一、被告甲○○部分：
（一）聲明：駁回原告之訴及假執行之聲請。
（二）陳述：緣訴外人林鑽記貿易有限公司（以下簡稱林鑽記公司）向原告借貸屬事
      實，且原告對林鑽記公司未事先告知之情況臨時緊縮銀根亦是事實，造成其公
      司業務中斷，各方面嚴重損失的地步，林鑽記公司與原告之間曾私下協議還款
      的條約，因原告給林鑽記公司於七年之內本金加利息還清，在景氣蕭條業務中
      斷，其七年實是太短，且外加沈重的利息，實難達成協議，不是林鑽記公司不
      還款；本件應是以公司名義借款的；又其拒絕利息部分之給付，因原告造成其
      無法開狀進口貨物。
二、被告丙○○部分：
    被告丙○○未於言詞辯論期日到場，亦未提出準備書狀作何聲明或陳述。
三、被告乙○○部分：被告乙○○未於言詞辯論期日到場，據其提出書狀之記載略謂
    ：
（一）陳述：其並未直接向原告有借貸行為，僅提供坐落於台南市○○○街三號房子
      供林鑽記公司擔保用，八十八年二月十五日已寄存證信函予原告。
（二）證據：提出郵局存證信函影本一紙。
    理      由
甲、程序方面：
    被告丙○○、乙○○未於言詞辯論期日到場，核無民事訴訟法第三百八十六條所
    列各款情形，爰依原告聲請，由其一造辯論而為判決。
乙、得心證之理由：
一、原告主張被告乙○○於八十七年十二月七日邀同被告丙○○、甲○○為連帶保證
    人，向原告借款八百萬元，並約定借款期間至一百零二年十二月七日止，借款期
    間內以每一個月為一期，利息則按週年利率百分之九點二五機動計付，本金及利
    息分一百八十期平均攤還。遲延履行時，除仍按上開利率計息外，逾期在六個月
    以內者，另按原訂利率之一成加付違約金，逾期超過六個月以上者，加倍計付。
    上開借款自借款日起即未按期繳納本息，依授信約定書之約定，借款已喪失期限
    利益，視為全部到期，依法被告應負連帶給付責任，並應連帶給付自八十七年十
    二月七日起至清償日止之約定利息，及約定違約金等語。被告乙○○則以其並未
    直接向原告有借貸行為，僅提供坐落於台南市○○○街三號房子供林鑽記公司擔
    保用云云置辯。按當事人主張於己有利之事實者，就其事實有舉證之責任，民事
    訴訟法第二百七十七條定有明文，查原告提出之借據，其上借款人確係被告乙○○，而非林鑽記公司，且原告亦已將八百萬元放款予被告乙○○，業據原告提出
    借據、授信約定書、放款單筆貸放攤還及收息記錄查詢單、放款貸放傳票各一紙
    為證，足認被告乙○○確有向原告為本件借貸，被告乙○○對其有利之事實迄未
    舉證以實其說，尚難認其主張為真正，原告之主張為可採信。按被告乙○○自借
    款日即八十七年十二月七日起即未按期繳納本金及利息，揆諸兩造授信約定書第
    六條第一款之約定，被告乙○○已喪失期限利益，應返還全部借款。原告請求被
    告乙○○給付本金八百萬元，及自八十七年十二月七日起至清償日止，按週年利
    息百分之九點六八五計算之利息，暨自八十八年一月八日起至清償日止，其逾期
    在六個月以內者按上開利率百分之十，逾期在六個月以者，其超過六個月部分按
    上開利率百分之二十計付違約金，洵屬正當。
二、又按連帶保證人與主債務人負同一清償責任，此參民法第二百七十三條規定及最
    高法院四十五年台上字第一四二六號、六十九年台上字第一九二四號判例自明。
    被告甲○○對於借據是其所簽的一節並不爭執，惟辯稱：本件是林鑽記公司向原
    告借貸，林鑽記公司與原告之間曾私下協議還款，惟因景氣蕭條業務中斷，無法
    達成協議，不是林鑽記公司不還款，又其拒絕利息部分之給付，因原告造成其無
    法開狀進口貨物云云。查被告乙○○確有向原告為本件借貸，已如前述，被告甲○○對該借據上連帶保證人之簽名亦不否認，足認被告甲○○確係本件借貸之連
    帶保證人，被告甲○○對其有利之事實迄未舉證以實其說，尚難認其主張為真正
    ，被告甲○○、丙○○為本件消費借貸契約之連帶保證人，自應與主債務人乙○○負同一清償責任。從而，原告依消費借貸契約與連帶保證契約，請求被告連帶
    給付如主文所示之本金、利息及違約金，於法並無不合，應予准許。
三、假執行之宣告：
    原告陳明願供擔保，請求宣告假執行，經核無不合，爰酌定相當擔保金額准許之
    。
四、結論：本件原告之訴為有理由，依民事訴訟法第三百八十五條第一項前段、第八
    十五條第二項、第三百九十條第二項，判決如主文。
中      華      民      國    八十九    年      六      月      九      日
                                臺灣臺南地方法院民事第一庭
                                            法      官  黃  瑪  玲
右為正本係照原本作成。
如對本判決上訴，須於收受判決正本送達後二十日內向本院提出上訴狀（附具繕本）
。
中      華      民      國    八十九    年      六      月      九      日
                                            法院書記官  黃  傳  鈞


司法院資訊處製作；財團法人民間司法改革基金會備份。
